【裁判字號】    89,易,2618
【裁判日期】    890825
【裁判案由】    竊盜
【裁判全文】
臺灣板橋地方法院刑事判決                        八十九年度易字第二六一八號
    公  訴  人  臺灣板橋地方法院檢察署檢察官
    被      告  甲○○
右列被告因竊盜案件，經檢察官提起公訴（八十九年度偵字第九一四０號），本院判
決如左：
    主  文
甲○○竊盜，處有期徒刑月。緩刑年。
    事  實
一、甲○○意圖為自己不法所有，於民國八十九年五月七日零時許，在臺北縣新莊市
    ○○街七一巷一九號前，見乙○○所有車牌號碼ＲＫＭ─九五六號之輕機車停放
    於路旁，認有機可乘，即逕行拆解該機車之電門方向鎖頭，並將該機車推行至同
    街二七０號（起訴書誤載為巷）附近，而竊取該機車得手。嗣於同日凌零時五十
    分許，為警在上開建中街二七０號前當場查獲。
二、案經臺北縣警察局新莊分局報告臺灣板橋地方法院檢察署檢察官偵查起訴。
    理  由
一、訊據被告甲○○對於其著手推行上開機車一節，固坦承不諱，惟矢口否認有何竊
    盜犯行，辯稱：伊當時適於上開機車旁與友人聊天，嗣有二名年籍不詳之男子拆
    解上開機車電門方向鎖頭後，委請伊將該機車推行至建中街二七０號之撞球場附
    近，伊乃應充代為推行，並不知悉其間有竊盜情事云云。惟查：上開機車係車主
    乙○○於八十九年五月六日晚間停放於臺北縣新莊市○○巷路旁，嗣於當日晚間
    迄翌日凌晨間，即遭人以破壞電門方向鎖頭方式竊取等情，業據證人即被害人乙
    ○○於警訊時證述屬實，並有贓物認領保管單一紙附卷可稽，核與被告供承其於
    八十九年五月七日零時許自臺北縣新莊市○○街七一巷推行該機車等語相符，堪
    認被告當時確有著手竊取該機車之行為，次依被告供述內容觀之，當時既有二名
    年籍不詳男子在其身旁拆解上開機車之電門方向鎖頭，衡情顯應知悉該二名男子
    正實施竊取機車犯行，詎仍輕易應允代為推移該機車至他處，殊與常情相違，準
    此以觀，已難認其此部分供述確與事實相符，且若當時果有二名男子竊取該機車
    ，在極為敏感之原車停放位置附近範圍內，避人耳目唯恐不及，理當自行儘速推
    移該機車至隱蔽處所，衡情尤無另行央請被告推車而徒然增加彼等竊車風險之動
    機與必要，此益徵被告此部分供述純屬臨訟杜譔圖卸推託之詞，要無足採，其當
    時在主觀上具有不法所有之竊盜意圖一節，殆無疑義。綜上所述，本件事證已臻
    明確，被告犯行洵堪認定。
二、核被告所為，係犯刑法第三百二十條第一項竊盜罪。爰審酌被告為貪圖私利，竟
    擅自竊取他人機車，危害社會治安非輕，並參酌犯罪之手段及犯罪後態度等一切
    情狀，量處如主文所示之刑，以示懲戒。末查被告前未曾受有期徒刑以上刑之宣
    告，有臺灣高等法院檢察署刑案紀錄簡覆表一份附卷可稽，其因一時失慮致偶罹
    刑章，經此偵、審暨科刑教訓當知所警惕，信無再犯之虞，本院因認上開對其宣
    告之刑以暫不執行為適當，爰併予宣告緩刑三年，用啟自新。
據上論斷，應依刑事訴訟法第二百九十九條第一項前段，刑法第三百二十條第一項、
第七十四條第一項第一款，罰金罰鍰提高標準條例第一條前段，判決如主文。
本案經檢察官張云綺到庭執行職務
中      華      民      國      八十九      年     八     月    二十五  日
                                        臺灣板橋地方法院刑事第二庭
                                            法  官  王  屏  夏
右正本證明與原本無異。
如不服本判決，應於判決送達後十日內，向本院提出上訴狀。
                                            書記官  楊  璧  華
中      華      民      國      八十九      年     八     月    二十八  日
附錄本案論罪科刑法條全文：
刑法第三百二十條第一項：
意圖為自己或第三人不法之所有，而竊取他人之動產者，為竊盜罪，處五年以下有期
徒刑、拘役或五百元以下罰金。
意圖為自己或第三人不法利益，而竊佔他人之不動產者，依前項之規定處斷。
前二項之未遂犯罰之。


司法院資訊處製作；財團法人民間司法改革基金會備份。
